臺灣高等法院高雄分院刑事判決　　　　99年度上訴字第1876號
上　訴　人
即　被　告　莊偉傑
指定辯護人　邱明政律師
上　訴　人
即　被　告　楊博丞
上　訴　人
即　被　告　陳祈安
前列二人共同
選任辯護人　朱立人律師
上　訴　人
即　被　告　顏新坊
上　訴　人
即　被　告　李東儒
前列二人共同
指定辯護人　郭國益律師
上列上訴人因被告毒品危害防制條例案件，不服臺灣高雄地方法
院99年度訴字第220 號中華民國99年8 月19日第一審判決（起訴
案號：臺灣高雄地方法院檢察署98年度偵字第38062 號），提起
上訴，本院判決如下：
    主  文
原判決撤銷。
莊偉傑共同製造第二級毒品，累犯，處有期徒刑柒年肆月。扣案
如附表一所示之物，均沒收銷燬之；扣案如附表二所示之物（除
編號63、64之物外），均沒收。未扣案之門號0000000000號行動
電話壹支（含SIM 卡壹枚）沒收，如全部或一部不能沒收時，與
楊博丞、陳祈安、顏新坊連帶追徵其價額。
楊博丞、陳祈安共同製造第二級毒品，各處有期徒刑柒年。扣案
如附表一所示之物，均沒收銷燬之；扣案如附表二所示之物（除
編號63、64之物外），均沒收。未扣案之門號0000000000號行動
電話壹支（含SIM 卡壹枚）沒收，如全部或一部不能沒收時，與
莊偉傑、顏新坊連帶追徵其價額。
顏新坊共同製造第二級毒品，累犯，處有期徒刑柒年貳月。扣案
如附表一所示之物，均沒收銷燬之；扣案如附表二所示之物（除
編號63、64之物外），均沒收。未扣案之門號0000000000號行動
電話壹支（含SIM 卡壹枚）沒收，如全部或一部不能沒收時，與
莊偉傑、楊博丞、陳祈安連帶追徵其價額。
李東儒幫助製造第二級毒品，處有期徒刑年拾月，扣案如附表
二編號63、64之物，均沒收。
    事  實
一、莊偉傑前於民國97年間，因賭博案件，經臺灣高雄地方法院
    以97年度審簡字第2820號判處有期徒刑4 月確定，於97年10
    月6 日易科罰金執行完畢。顏新坊前於94年間，因傷害及偽
    造文書等案件，經臺灣高雄地方法院先後以94年度簡字第27
    29號、94年度簡字第2943號各判處有期徒刑4 月，並以94年
    度聲字第2849號裁定應執行刑為有期徒刑6 月確定，於95年
    6 月17日縮刑期滿執行完畢。
二、莊偉傑明知甲基安非他命為毒品危害防制條例第2 條第2 項
    第2 款所列之第二級毒品，不得製造及持有，其並因共同製
    造甲基安非他命案件，甫於98年10月7 日為警查獲移送偵辦
    ，為籌措上開案件友人之律師費及安家費，竟基於製造第二
    級毒品甲基安非他命之犯意，於98年10月25日搬入友人顏新
    坊委託不知情之女友李雨珊承租、位於高雄市○○區○○路
    76巷7 弄1 號11樓租屋處房間內，作為製造甲基安非他命之
    據點，並開始進行以「紅磷法」製造甲基安非他命之實驗，
    至98年11月20日進行製程中之鹵化反應後，產生惡臭，顏新
    坊及其他友人楊博承、陳祈安及李東儒聞及惡臭味，經詢問
    莊偉傑後，知悉其正製造甲基安非他命，楊博承、陳祈安、
    顏新坊、李東儒等4 人竟出於幫助莊偉傑製造第二級毒品甲
    基安非他命之犯意，由莊偉傑以口頭或電話連絡之方式，指
    示楊博丞、李東儒、顏新坊前往購買製毒所需之感冒藥、化
    學原料、平底鍋、水桶等器具，楊博丞、顏新坊處理甲基安
    非他命製程中所生廢水，顏新坊並負責看顧安非他命製程中
    ，球型燒瓶隔油加熱時間，並需按時將球型燒瓶取下防止爆
    炸，楊博丞、陳祈安則負責看顧甲基安非它命結晶純化過程
    ，並試用結晶完成之甲基安非他命，以確認是否製造成功及
    其品質、純度是否良好，莊偉傑則負責製毒主要流程，製造
    甲基安非他命。製毒期間，莊偉傑以其所有門號0000000000
    號、0000000000號行動電話（或偶爾借用其女友毛依婷所有
    持用之門號0000000000號行動電話），楊博丞、陳祈安分別
    以其等所有之門號0000000000號、0000000000號行動電話，
    顏新坊以其所有之門號0000000000號、0000000000號行動電
    話，相互聯絡製毒事宜，莊偉傑並以前述電話與李東儒所有
    之0000000000號、0000000000號行動電話，相互聯絡要求李
    東儒幫忙購買製造甲基安非他命所須物品，莊偉傑於98年12
    月11日晚上9 時49分15秒、凌晨4 時34分10秒，分別撥打電
    話指示楊博丞、陳祈安察看烘碗機內液態甲基安非他命結晶
    情形，及指示顏新坊須按時將加熱之球型燒瓶取下，看顧製
    毒流程，防止燒瓶爆炸，楊博丞復承莊偉傑之命，以門號00
    00000000號電話，於98年12月21日晚間10時25分7 秒撥打李
    東儒持有之0000000000號行動電話，指示李東儒購買4 罐國
    光牌機油，供製造甲基安非他命加熱之用，莊偉傑另指示顏
    新坊、楊博丞於98年12月21日凌晨3 時許，共同至偏僻地點
    負責傾倒製毒產生具臭味之廢水，再由楊博丞、陳祈安於98
    年12月23日凌晨5 時許，負責吸食試用製成之甲基安非他命
    品質，確認是否製造成功，終於98年12月23日上午7 時許，
    製得如附表一編號12、13所示之固態甲基安非他命（驗餘淨
    重合計10.27 公克）。嗣於98年12月23日晚間7 時許，為警
    持搜索票執行搜索，在上開地點扣得如附表一所示之固態甲
    基安非他命及液態甲基安非他命、分別為莊偉傑、楊博丞、
    陳祈安、顏新坊所有、如附表二所示製毒之原料、器具及上
    開五人各別所有供聯繫製毒事宜之行動電話（各含門號SIM
    卡1 枚），始悉上情。
三、案經高雄市政府警察局刑警大隊移送臺灣高雄地方法院檢察
    署檢察官偵查起訴。
理  由
甲、證據能力方面：
（一）按被告以外之人於偵查中向檢察官所為陳述，除顯有不可
      信之情況者外，得為證據，刑事訴訟法第159 條之1 第2
      項定有明文。偵查中對被告以外之人所為之偵查筆錄，性
      質上係屬傳聞證據。惟現階段刑事訴訟法規定檢察官代表
      國家偵查犯罪、實施公訴，依法其有訊問被告之權，證人
      且須具結，而實務運作時，檢察官偵查中向被告以外之人
      所取得之陳述，原則上均能遵守法律規定，不致違法取供
      ，其可信度極高，職是，本件證人即共同被告莊偉傑、楊
      博丞、顏新坊、陳祈安、李東儒於偵查中，檢察官均以證
      人身分予以訊問，並經依法具結在卷，並無證據顯示檢察
      官在偵查時有不法取供之情形，亦查無證據顯示其證言有
      顯不可信之情況，揆諸前揭說明，上開證人於偵查中之證
      述，均具有證據能力。
（二）次按被告以外之人於審判外之陳述，雖不符刑事訴訟法第
      159 條之1 至第159 條之4 之規定，而經當事人於審判程
      序同意作為證據，法院審酌該言詞陳述或書面陳述作成時
      之情況，認為適當者，亦得為證據；又當事人、代理人或
      辯護人於法院調查證據時，知有第159 條第1 項不得為證
      據之情形，而未於言詞辯論終結前聲明異議者，視為有前
      項之同意，刑事訴訟法第159 條第1 項、第159 條之5 分
      別定有明文。查本件證人即共同被告莊偉傑、陳祈安、顏
      新坊、李東儒、楊博丞於警詢時所為陳述，核屬被告以外
      之人於審判外之陳述，各該被告及渠等辯護人均就其餘被
      告警詢陳述之證據能力不爭執（見本院卷第122 頁），各
      該被告警詢陳述中有關其他被告之證詞，自得作為證據。
（三）再按偵查中有關鑑定人之選任及鑑定機關（團體）之囑託
      ，依刑事訴訟法第198 條及第208 條之規定，應由檢察官
      為之，而鑑定人及鑑定機關（團體）實施鑑定或審查之人
      所為之言詞或書面報告，即為傳聞證據之例外，具有證據
      能力。是以檢察官對於偵查中之案件，認須實施鑑定者，
      固應就具體個案，選任鑑定人或囑託鑑定機關（團體）為
      之；但對於司法警察機關調查中之案件，或有量大或急迫
      之情形，為因應實務之現實需求，如檢察官針對該類案件
      之性質，認為當然有鑑定之必要者，基於檢察一體原則，
      得由該管檢察長對於轄區內之案件，以事前概括選任鑑定
      人或囑託鑑定機關（團體）之方式，俾便轄區內之司法警
      察官、司法警察對於調查中之此類案件，得即時送請事前
      已選任之鑑定人或囑託之鑑定機關（團體）實施鑑定，以
      求時效（法務部92年9 月1 日法檢字第0920035083號函參
      照，刊載於法務部公報第312 期）。而臺灣高等法院檢察
      署檢察長業已概括選任內政部警政署刑事警察局為「毒品
      鑑定」之鑑定機關，為本院辦案職務上所已知之事實。故
      本案承辦員警於查獲扣案毒品，本於偵查輔助人員之身分
      ，在案件未移送檢察官偵辦前之調查犯罪階段，依據上開
      臺灣高等法院檢察署檢察長之概括授權，先行將扣案物品
      ，送請檢察長預先核定之專責鑑定機關即內政部警政署刑
      事警察局實施鑑定，基於檢察一體原則，上開鑑定機關亦
      應視同受承辦檢察官所選任或囑託而執行鑑定業務，其出
      具之書面鑑定報告，應屬刑事訴訟法所定之傳聞例外，當
      具有證據能力。
（四）通訊監聽（錄）本質上係搜索扣押之延伸，其取得證據之
      證據能力有無，厥以監聽（錄）之「合法性」作決定。此
      種監聽（錄）取得之證據，雖具有「審判外陳述」之外觀
      ，但並不適用供述證據之傳聞排除法則。監聽（錄）取得
      之證據，合法取得之證據所須檢驗者，為證據之「同一性
      」及「真實性」。詳言之，監聽（錄）取得之錄音須與監
      聽內容一致、錄音之譯文須與取得之錄音一致，始符合證
      據「同一性」之要求，又錄音譯文之解讀，須符合原來對
      話人之意思，始符合證據「真實性」之要求，而具備足夠
      證明力。此種證據因係機械操作形成，「同一性」係檢驗
      機械性能與操作技術，「真實性」則係檢驗譯作者之聽寫
      與理解能力，與傳聞證據之檢驗原理，迥不相同，亦即通
      訊監察之錄音，係利用科技產物取得之證據，與供述證據
      性質不同，是否具備證據能力，端以證據取得是否合法性
      為定，不適用傳聞排除法則。若取得證據之機械性能與操
      作技術無虞，錄音內容之同一性即不成問題，又翻譯者之
      聽覺及語言之理解若不成問題，譯文與錄音之同一性，即
      無可非議（最高法院97年台上字第3936 號 、3872號判決
      意旨參照）。本件卷附監聽譯文係經檢察官向臺灣高雄地
      方法院聲請核發通訊監察書，業經原審法院職權調取臺灣
      高雄地方法院98年度聲監字第2330、2408號卷宗核閱屬實
      ，均係合法之通訊監察，則在通訊監察期間取得上開門號
      與相關人員之錄音，並無違法取證之瑕疵，且被告及渠等
      之辯護人於本院準備程序及審理中，均未表示監聽譯文之
      內容與監聽錄音帶有何不一致之情事，並經檢察官、被告
      及渠等辯護人於本院準備及審判程序同意作為證據（本院
      卷第124 、165 頁），本院審酌亦認適當，故認卷附之監
      聽譯文具有證據能力。
（五）又本判決所引用其他各項證據（含傳聞證據、非傳聞證據
      及符合法定傳聞法則例外之證據）之證據能力，檢察官、
      被告及渠等之辯護人於本院審判程序時，均表示無意見，
      並同意引為證據，且於本院言詞辯論終結前，對於卷附具
      有傳聞證據性質之證據，既均已知其情，卻未聲明異議，
      本院認該具有傳聞證據性質之證據，亦無任何違法取證之
      不適當情形，以之作為證據使用係屬適當，自均具有證據
      能力。
乙、實體部分
一、訊據被告莊偉傑坦承其有單獨製造第二級毒品甲基安非他命
    既遂之行為，惟被告五人均矢口否認被告楊博丞、陳祈安、
    顏新坊及李東儒四人有何與被告莊偉傑共同製造甲基安非他
    命之犯行，其中：
（一）被告莊偉傑辯稱：其他被告四人並非伊所僱用，伊只是委
      託他們幫忙而已，並非分工，他們並不知道如何製造甲基
      安非他命，直到發出臭味他們問伊，才知道伊在製造甲基
      安非他命云云。
（二）被告楊博丞辯稱：伊只有幫莊偉傑提水、買水桶、平底鍋
      、垃圾桶及機油等東西，並不知道莊偉傑在製毒，是在被
      抓到的前一個禮拜，才知道他在製毒，且購買前述物品僅
      是幫助行為云云。
（三）被告陳祈安辯稱：並未參與製造甲基安非他命，伊幫莊偉
      傑試用毒品，並不知道那是他做出來的，伊是在被抓到的
      前7 至10天在客廳聞到惡臭味，問過莊偉傑才知道他在製
      毒云云。
（四）被告楊博丞、陳祈安之辯護人則以：依被告莊偉傑之供述
      ，陳祈安、楊博丞根本不知道他在房間內製造甲基安非他
      命，也不知道楊博丞幫他買的水桶、平底鍋及一些化學原
      料可製造出甲基安非他命，莊偉傑也未教授甲基安非他命
      的製程。他們只是單純幫忙朋友而已。本件並無證據證明
      楊博丞及陳祈安知悉莊偉傑在房間內製造甲基安非他命，
      渠等對製造甲基安非他命之構成犯罪事實亦無認識，與莊
      偉傑根本沒有犯意聯絡，更無行為分擔等語，資為辯護。
（五）被告顏新坊於原審及本院辯稱：伊沒有參與製毒，只是基
      於朋友立場，借一個房間給莊偉傑放東西，伊大概在12月
      中聞到類似松香水的味道，問莊偉傑才知道他在研究製造
      甲基安非他命云云。
（六）被告李東儒辯稱：伊有幫莊偉傑買桶子跟機油，剛開始伊
      什麼都不知道，大約在98年12月聞到像松香水的味道，伊
      有問莊偉傑，莊偉傑叫伊不要問，伊並沒有參與製毒云云
      。
（七）被告顏新坊、李東儒之辯護人則以：
    (1)顏新坊雖提供租屋處與莊偉傑，惟並不知其在房間內製毒
      ，係在查獲前一星期聞到異味詢問莊偉傑才知道的，不能
      以提供住處即認定顏新坊知悉製毒，且顏新坊雖有幫忙倒
      廢水，但從不知如何製造甲基安非他命，此部分與本案應
      無關連，顏新坊並無參與、分工。
    (2)李東儒雖有幫莊偉傑購買製毒之器具，但不能認為買東西
      就與製毒有關，通聯譯文部分，李東儒的對話跟製毒無任
      何關連，且檢察官並無任何證據可證明其有參與或幫助情
      事云云，資為辯護。
二、經查：
（一）被告莊偉傑於98年10月25日，將製毒器具搬至被告顏新坊
      承租之高雄市○○區○○路76巷7 弄1 號11樓租屋處，由
      楊博丞、顏新坊及李東儒為其購買各項製毒原料、水桶、
      平底鍋、垃圾桶、機油、五金工具等物品，以俗稱「紅磷
      法」之方式製造甲基安非他命既遂，製得如附表一編號12
      、13所示之甲基安非他命結晶成品，被告莊偉傑指示顏新
      坊看顧製毒加熱過程，顏新坊、楊博丞傾倒製毒產生之廢
      水，被告楊博丞、陳祈安查看烘碗機內甲基安非他命結晶
      情形，顏新坊、楊博丞、李東儒購買機油、製造甲基安非
      他命原料、用品，被告楊博丞、陳祈安為莊偉傑試驗施用
      本案製造而得之甲基安非他命，嗣於98年12月23日晚上7
      時許，為警持搜索票對上址執行搜索當場查獲等情，業據
      被告莊偉傑於偵查、審理時自白不諱，且與附表四至六所
      示之通訊監察譯文內容相符。而扣案如附表一、二所示之
      器具、不明液體、化學原料及白色晶體等物品，經送往內
      政部警政署刑事警察局（下稱刑警局）以氣相層析/ 質譜
      分析法、核磁共振分析法、掃瞄式電子顯微鏡/X射線能譜
      分析法、酸鹼值試驗法鑑定結果：(1)附表一編號1 至11所
      示之不明液體，均含有甲基安非他命成分，附表一編號12
      、13之白色晶體2 包，均含有甲基安非他命成分，其中一
      包驗前淨重10.19 公克、驗餘淨重10.06 公克，純度約96
      % ，驗前純質淨重約9.78公克，另一包驗前淨重0.25公克
      、驗餘淨重0.21公克，純度約93% ，驗前純質淨重約0.23
      公克。(2)而如附表二編號16、17所示之不明液體，含有第
      四級毒品，即毒品先驅原料假麻黃成分，純度約1%。(3)
      並檢驗出附表二編號1 之物為紅磷、編號2 之物為固態碘
      、編號26之物為片鹼（即氫氧化納）、編號7 之物為丙酮
      、甲醇、甲苯（檢驗編號4-2 、4-3 、4-4 ）、編號11及
      編號35內、檢驗編號16-1B 之物為二甲苯、編號61之物為
      甲醇等，均為以紅磷法煉製甲基安非他命之基本原料，有
      刑警局99年3 月24日刑鑑字第0990007224號鑑定書在卷可
      憑（見原審卷二第2 至7 頁），此外，復有高雄市政府警
      察局刑警大隊搜索、扣押筆錄1 份、扣押物品發現位置圖
      1 紙、現場蒐證照片31張、製毒筆記本3 本影本附卷可稽
      （見警卷第64至76、95至143 頁），及扣案如附表二所示
      之製毒用具分液漏斗、低管、玻璃燒杯、水桶、球型瓶、
      鐵鍋、機油、加熱器、濾紙、平底鍋、電磁爐、製毒筆記
      本等物品可資佐證，被告莊偉傑確已製造甲基安非他命既
      遂之事實，堪以認定。是以本件應審究者即為被告楊博丞
      、陳祈安、顏新坊及李東儒四人是否知悉被告莊偉傑製造
      甲基安非他命？渠等知悉之時點為何？該四名被告是否於
      知悉上情後，猶為被告莊偉傑購入製毒所需感冒藥、化學
      原料、五金用品、看顧製毒加熱過程、處理製毒產生廢水
      或吸食試用毒品，而參與本件犯行?
（二）被告楊博丞、陳祈安、顏新坊及李東儒四人知悉被告莊偉
      傑製造甲基安非他命之時點至遲應係於98年11月底（即98
      年11月20日第一次製程最後一次鹵化程序後），茲敘述理
      由如下:
    1.以紅磷法製造甲基安非他命，係先將一般成藥支氣管擴張
      劑，以甲醇浸泡，萃取假麻黃素（又稱假麻黃鹼）後，加
      入紅磷、碘、水及機油，置入燒瓶加裝回流裝置加熱，產
      生強酸性液體後，再以氫氧化鈉中和，製成液態安毒後，
      再進行鹽析、結晶等程序，製成結晶狀甲基安非他命，而
      製造甲基安非他命之過程中，於第一階段抽取假麻黃鹼時
      ，即會產生臭味，每個製程都會有味道跑出來，此分別有
      證人莊偉傑之証述及內政部警政署刑事警察局99年12月28
      日刑鑑字第0990173145號函可證（本院卷第167 、168 、
      154 頁）。
    2.再參以證人莊偉傑於原審供稱：「扣案筆記本內容都是伊
      寫的，入娃、出娃是第一階段，把感冒藥鼻炎錠製成麻黃
      ，上架下架是製程煉化的時間，超過24小時會爆炸，煉
      製後過濾完成的液體稱為紅龍液，接著入甕是鹵化，就是
      發酵的過程，鹵化後剩下鹼性的廢水則打算倒掉」等語（
      見原審卷一第114 頁），於本院審理中結證稱: 「加入紅
      磷、碘以隔油加熱法加熱一天，一天以後拿下來就叫下架
      ，…，鹵化是以氫氧化納中和，完成一個製程要入甕三次
      ，抽油是抽取氫氧化納和強酸體混合後浮出的油，集中入
      甕就是把要的抽起來，剩下不要的再集中一起，裡面還有
      油，是先抽油再集中入甕」等語（見本院卷第167 、168
      頁）。核與其製作之筆記本記載（見警卷第108 至111 頁
      ）：實驗性階段報告：「10/25 20：30進駐」，「10/2 5
      上架」、「10/26 下架」、「10/26 入甕（1 次）」、「
      10/27 抽油」、「10 /29入甕（2 次）」、「11/10 抽油
      」、「11/12 入甕（3 次）」、「11/20 集中入甕」相符
      ，顯見證人莊偉傑在98年10月25日進駐被告顏新坊上開租
      屋處後，即開始進行製造甲基安非他命之實驗，且至少已
      有進行至「入甕」即鹵化階段，依上開說明，至遲在98年
      11月20日，被告等人應已聞及製造甲基安非他命所產生之
      惡臭味。
    3.又被告顏新坊於警詢時供稱：「莊偉傑於98年12月初陸續
      將器具搬入，以製造甲基安非他命，有看過2 、3 次他在
      試用提煉好的甲基安非他命成品，當時他有表示對提煉的
      純度不大滿意」等語（見警卷第31頁），足見被告莊偉傑
      於98年12月23日為警查獲前，即已曾製造出甲基安非命成
      品，僅對提煉純度不甚滿意。復觀諸本件扣案筆記本之後
      續記載（見原審卷一第114 至116 頁），另載有「12/16
      入娃」「12/17 出娃」、「12/20 抽油」、「12/20 入甕
      」、「12/22 上架」、「12月/23 下架」等內容，亦徵被
      告莊偉傑於98年11月底煉製甲基安非他命完成後，於12月
      16日又開始第二次製造甲基安非他命，至98年12月23日為
      警查獲之日「下架」製造出另批甲基安非他命成品，此亦
      與被告陳祈安於偵查中結證：「莊偉傑有在98年12月23日
      凌晨4 、5 點製造出甲基安非他命，就是警察扣到的12.5
      克那包」等語互核一致（見偵卷第6 頁），足見被告莊偉
      傑在上開租屋處製造甲基安非他命，並非只有98年12月16
      日到12月23日一次。被告楊博丞等四人辯稱，是在查獲前
      一週或98年12月中，才聞到味道等語，實已係莊偉傑最後
      一次製造甲基安非他命之時間，並非被告四人初次聞及製
      毒產生惡臭味之時間。
    4.另被告莊偉傑於98年12月24日偵查中結證稱：「98年12月
      初有味道出來，伊有跟顏新坊說，伊在研究甲基安非他命
      」等語，及原審審理具結證稱：「約11月底到12月初，第
      一個階段產生松香水的味道，他們問我，我才跟他們講的
      」等語（見偵卷第8 頁、原審卷一第315 頁），被告陳祈
      安於98年12月24日偵查中具結證稱：「98年11月中伊搬到
      該址，11月底有聞到很重像機油的味道，伊有問莊偉傑那
      是什麼味道，他說他們在製造甲基安非他命」等語（見偵
      卷第6 頁），及被告李東儒於98年12月24日偵查中具結證
      稱：「伊約一個月前有聞到很臭的味道，一開始沒有問，
      後來因為天天聞到味道，伊受不了味道，一星期後就問莊
      偉傑那是什麼味道，他說那是他在研究甲基安非他命的味
      道」等語（見偵卷第12頁），且被告楊博丞於98年12月24
      日警詢時亦供稱：「莊偉傑已經製造甲基安非他命約一個
      月了」等語（見警卷第20頁），本院勾稽五位被告上開供
      述及證言，渠等就莊偉傑製造毒品時間，及初次聞到惡臭
      時間所為陳述，互核一致，並無歧異，且與前揭筆記本記
      載之11月20日已集中進行鹵化反應之內容相符，堪認被告
      莊偉傑自98年10月25日進駐上址後，即已開始製造甲基安
      非他命，至遲於98年11月20日產生惡臭，其他被告四人於
      斯時聞到製毒所生之惡臭味，進而詢問莊偉傑而知悉其製
      毒一節無誤。被告等人猶執前詞置辯，故意將知悉時間延
      後，顯係臨訟脫罪之詞，均不足採信。
（三）被告楊博丞、陳祈安、顏新坊及李東儒四人於知悉被告莊
      偉傑製造甲基安非他命後，猶基於幫助製造甲基安非他命
      之犯意，分別為被告莊偉傑購入製毒所需感冒藥、化學原
      料、五金用品、看顧製毒加熱過程、處理製毒產生廢水或
      吸食試用毒品，而參與或幫助本件犯行：
    1.被告楊博丞、陳祈安、顏新坊部分：
      (1)依如附表四編號2 所示，98年12月11日凌晨4 時34分10
        秒，莊偉傑借用女友毛依婷0000000000號電話與陳祈安
        0000000000號電話連絡之通訊監察譯文內容為：「莊偉
        傑：我烘碗機裡面的碗幫我收起來。陳祈安：收到」。
        及如附表四編號3 所示，98年12月11日晚上9 時49分15
        秒，莊偉傑以0000000000號電話與楊博丞0000000000號
        電話連絡之通訊監察譯文：「莊偉傑：等一下過來載我
        ，烘碗機裡面的碗有幫我收起來嗎？楊博丞：有啊。莊
        偉傑：拿一些過來給我」。佐以證人莊偉傑於原審審理
        時供稱：「98年12月11日晚上9 時49分15 秒 ，與楊博
        丞之通聯內容中，伊叫楊博丞「把烘碗機裡面的碗」收
        好，不是取出，是看的意思，對話當中的「碗」是指甲
        基安非他命成品結晶後，遇到空氣又化成水的液態安非
        他命，算是失敗的作品」等語在卷（見原審卷一第312
        頁、偵卷第34頁），被告楊博丞亦自承：「莊偉傑所說
        『烘碗機裡面的碗』是指莊偉傑做出來用燒杯裝的液體
        ，我將碗拿過去給莊偉傑，他叫我拿出來放」（偵卷第
        14頁），比對上開通訊監察譯文及被告莊偉傑、楊博丞
        之供述，可知被告莊偉傑以暗語要求被告陳祈安將甲基
        安非他命收起，陳祈安立即簡要回答：「收到」，被告
        楊博丞於莊偉傑以暗語詢問時，旋即答稱：「有啊」，
        顯示被告陳祈安及楊博丞均知悉所謂的「烘碗機中的碗
        」係何物，及莊偉傑進行之計畫為何，被告陳祈安、楊
        博丞確實有受莊偉傑指示參與看顧液態甲基安非他命純
        化、結晶之製毒過程，可以認定。
      (2)又依附表四編號1 之通訊監察譯文摘要顯示，證人莊偉
        傑於98年12月10日借用其女友毛依婷0000000000號電話
        發送簡訊與楊博丞0000000000號電話，簡訊內容載明：
        「當務之急原料進駐，請各員盡力協助完成，時間12月
        12日前進駐完畢，以完成後續工程進度順利」等語，依
        該簡訊內容觀之，顯然係為98年12 月16 日再行製毒事
        宜預作準備，要求其配合之對象購買原料完備，使製毒
        進度順利甚明，而被告楊博丞於98年12月24日偵查中具
        結證稱：「98年12月10日下午5 時43分46秒與莊偉傑的
        簡訊內容，是指製造甲基安非他命的原料要進駐，各員
        指的是伊與李東儒」等語明確（見偵卷第15頁），堪認
        被告莊偉傑要求配合購買製毒原料之對象即為被告楊博
        丞、李東儒無訛。
      (3)又被告陳祈安於警詢時業已供承：「莊偉傑製造的毒品
        有成品，他在98年12月23日早上有做好一批，就是警方
        所查扣的安非他命，因為伊本身就有在使用毒品，所以
        幫莊偉傑試吸毒品，伊最後一次吸食毒品，就是在98年
        12月23日凌晨五點左右，在上開租屋處試吸莊偉傑所製
        造出來的毒品」等語（見警卷第43 至44 頁），及於偵
        查中證稱：「莊偉傑有在98年12月23日凌晨4 、5 點製
        造出甲基安非他命，就是警察扣到的12.5克那包，因為
        伊有在幫莊偉傑試用毒品，毒品製造出以後，他都會拿
        給伊試用看看」等語明確（見偵卷第6 頁），且被告楊
        博丞亦自承：「他（即莊偉傑）有放（甲基安非他命）
        在桌上，我自己去拿來用」等語（原審卷一第158 頁）
        ，本院勾稽其等先後所為陳述，就莊偉傑於98年12月23
        日為警查獲當日確實製得甲基安非他命成品，及被告陳
        祈安等確實有在幫莊偉傑試用毒品、被告楊博丞自承知
        悉放在桌上之甲基安非他命為證人莊偉傑所放置等情，
        均供承明確，並無歧異，被告陳祈安、楊博丞於原審及
        本院審理時，亦均未陳明警詢、偵查中有何遭受違法取
        證之情形，足見其所為陳述俱非虛妄，堪以採信；況且
        ，其上開供述，亦與證人顏新坊於偵查中具結證稱：「
        楊博丞、陳祈安有在施用甲基安非他命，如果莊偉傑有
        製造出甲基安非他命，會拿給楊博丞、陳祈安施用」等
        語（見偵卷第15頁），及證人莊偉傑於原審審理時供稱
        ：「伊這一次製造有叫楊博丞幫伊試過甲基安他命，也
        有拿給陳祈安試用」（見原審卷一第30至31頁）、「伊
        住在陳祈安隔壁房間，…，客廳也有放加熱器及燒杯，
        燒杯放在櫃子裡，加熱器有用過，…，陳祈安有施用甲
        基安非他命，這一次製造伊有拿給她試用，伊拿給她時
        跟她說請她幫伊試這是不是『糖果』（甲基安非他命）
        」等語（見原審卷一第31、33頁），互核一致；且製造
        甲基安非命過程既會產生臭味，製造甲基安非他命所用
        之加熱器、燒杯又放在客廳使用，此外，供被告5 人共
        同出入、活動之客廳內，尚置有電動攪拌器及鐵盤、內
        有甲醇液體之燒杯、二甲苯2 桶，有扣押物品目錄表、
        扣案物現場位置圖在卷可證（見警卷第69至76頁），此
        均為製造甲基安非他命所必須之物，且一般人正常生活
        中，不會出現於家庭內之物品，被告陳祈安、顏新坊既
        居住於該處，被告陳祈安房間緊鄰被告莊偉傑房間，被
        告楊博丞為陳祈安之男友，經常出入該處，對此自難委
        為不知，且被告莊偉傑請其幫忙試用毒品，確認是否為
        甲基安非他命，及其純度如何，被告陳祈安、楊博丞豈
        有不知此並非莊偉傑向他人購買，而係運用屋內器具自
        行製造而得？堪認被告陳祈安、楊博丞確有幫莊偉傑試
        用毒品一節，應屬真實。是其等於原審及本院審理時改
        口辯稱：「不知道是莊偉傑製造的毒品、毒品不知是誰
        放在客廳桌上」云云，要屬事後卸責之詞，不足採信。
        從而，被告陳祈安、楊博丞主觀上既知悉莊偉傑製毒一
        事，又替莊偉傑看顧烘碗機內之甲基安非他命，又負責
        為莊偉傑試用毒品，決定製毒結果是否成功、毒品品質
        是否良好，可供販售，均足認其等確有參與被告莊偉傑
        製造甲基安非他命之構成要件行為。
      (4)再依附表五編號2 ，98年12月18日上午10時55分30秒，
        被告顏新坊以0000000000號電話撥打楊博丞0000000000
        號電話之通訊監察譯文內容為：「顏新坊：還在睡啊，
        機八球啊沒落ㄟ，我剛剛進去看，還在裡面」等語，足
        見其於知悉被告莊偉傑製造甲基安非他命後之98年12月
        18日猶進入莊偉傑製毒之工作房內，察看製造毒品之進
        度，核與被告莊偉傑於原審及本院審理時，均結證：「
        98年12月18日10時55分30秒顏新坊與楊博丞的通話內容
        「機八球啊沒落ㄟ…」等語，球是指製造甲基安非他命
        用的5000c.c.球型燒瓶，因為那時球型燒瓶正在隔油加
        熱，如果加熱太久燒瓶會爆掉，所以伊叫顏新坊時間到
        了，幫伊把燒瓶拿下來」等語相符（見原審卷一第312
        頁、偵卷第34頁、本院卷第169 、170 頁），益徵被告
        顏新坊係受被告莊偉傑指示，須按時間將加熱中的球型
        燒瓶取下，以避免燒瓶爆炸，揆諸上開說明，被告顏新
        坊主觀上既知悉莊偉傑製毒一事，又依循莊偉傑之指示
        察看製造毒品進度，按時將球型燒瓶取下避免發生爆炸
        ，此舉顯為製造甲基安非命之重要流程，倘無人將球型
        燒瓶取下，則燒瓶勢必爆炸，導致製造失敗，被告莊偉
        傑以一人之力無法時時刻刻在該處監看，製毒過程又充
        滿危險性，須他人共同為之方足以成功，其所為乃係製
        毒過程中不可或缺，堪認被告顏新坊實已參與製造甲基
        安非他命之過程無訛。又被告莊偉傑於原審及本院審理
        時，均具結證稱：「98年12月21 日 凌晨3 時40分31秒
        之通話（見附表六編號1 通訊監察譯文所示），是伊叫
        顏新坊與楊博丞提兩桶製造甲基安非他命所產生之廢水
        外出找地方倒掉，因為廢水會產生惡臭，有味道，要找
        偏僻一點的地方倒掉」等語（見原審卷一第311 至312
        、316 頁、本院卷第170 頁），足見被告顏新坊除按時
        取下加熱中的球型燒瓶以外，復依被告莊偉傑之指示，
        處理製造甲基安非他命所生之廢水。而該通話時間為98
        年12月23日查獲前二天，被告顏新坊於斯時早已知悉被
        告莊偉傑製造甲基安非他命之非法行為，猶聽從其指示
        去偏僻地點倒掉製造甲基安非他命所生帶有臭味之廢水
        ，堪認被告顏新坊確有參與莊偉傑製造甲基安非他命之
        構成要件及非構成要件行為。是被告顏新坊辯稱：伊僅
        有借房間給莊偉傑並未參與製毒云云，殊難憑取。
      (5)按現行刑法關於正犯、從犯之區別，最高法院所採見解
        ，係以其主觀之犯意及客觀之犯行為標準，凡以自己犯
        罪之意思而參與犯罪，無論其所參與者是否犯罪構成要
        件之行為，皆為正犯，其以幫助他人犯罪之意思而參與
        犯罪，其所參與者，苟係犯罪構成要件之行為，亦為正
        犯，必以幫助他人犯罪之意思而參與犯罪，其所參與者
        又為犯罪構成要件以外之行為，始為從犯（最高法院25
        年上字第2253號判例參照）。被告顏新坊、楊博丞及陳
        祈安，主觀上均知悉被告莊偉傑在上址製造甲基安非他
        命之不法行為，被告顏新坊猶為其看顧加熱中之球型燒
        瓶防止爆炸，其與楊博丞並前往傾倒製造過程中所生之
        廢水，楊博丞、陳祈安為莊偉傑看顧烘碗機內之甲基安
        非他命結晶狀況、試用甲基安非他命，以確認是否製造
        成功，渠等所為，均屬製造甲基安非他命之重要部分行
        為，各被告於依莊偉傑指示參與負責上揭各不同階段之
        製毒作業時，主觀上即已知悉所參與製作之最終成品，
        即係具有市場交換價值之結晶化甲基安非他命成品，且
        製毒過程複雜不易，日夜不分，稍有差池即失敗，不論
        加熱時間、溫度，均需要時時刻刻注意，單憑莊偉傑一
        人之力，實難以分秒不離看顧製毒過程，若非其他被告
        在場依其指示處理，當無可能順利製得甲基安非他命。
        且製造第二級毒品罪名之成立，本不以有製作技術或知
        悉全部製程之人為限，是被告陳祈安、楊博丞、顏新坊
        均基於幫助製造甲基安非他命之故意，楊博丞、顏新坊
        傾倒甲基安非他命製程中所生之廢水，及購入製造甲基
        安非他命原料、用品之行為，雖非屬製造毒品甲基安非
        他命之核心構成要件犯行，然被告楊博丞、陳祈安、顏
        新坊既已各自分擔製造甲基安非他命構成要件犯行之一
        部（即楊博丞、陳祈安為莊偉傑看顧烘碗機內之甲基安
        非他命結晶過程、試用甲基安非他命，被告顏新坊為其
        看顧加熱中之球型燒瓶，防止爆炸），其等已實際實行
        製造毒品之構成要件行為，對於整個製毒操作過程而言
        ，已無法單獨分割而獨立存在，揆諸上揭最高法院判例
        意旨，仍應論以製造第二級毒品罪之共同正犯。從而，
        被告莊偉傑辯稱，僅自己單獨製造甲基安非他命云云，
        應屬迴護被告顏新坊、楊博丞、陳祈安之詞，尚難憑取
        ，被告楊博丞、陳祈安、顏新坊及渠等辯護人所辯情詞
        ，均不足採信。
    2.被告李東儒部分：
      (1)被告李東儒於98年11月底即已知悉莊偉傑製造甲基安非
        他命，且莊偉傑於98年12月16日將開始進行第二次製造
        甲基安非他命，被告莊偉傑於98年12月10日發送簡訊與
        楊博丞，要求被告楊博丞、李東儒配合購買製毒原料、
        用品一節，各有通訊譯文、證人楊博丞偵查中之証述、
        證人莊偉傑歷次証述可證，業如上述，且依附表五編號
        3 ，98年12月21日晚上10時25分07秒，楊博丞以000000
        0000號電話撥打予李東儒0000000000號電話之通訊監察
        譯文：「楊博丞：買四罐黑油國光牌。李東儒：我知」
        。被告楊博丞撥打電話予李東儒，要求伊購買4 罐黑油
        ，並指定牌子，而被告李東儒旋即簡短應允，表示瞭解
        之意，其顯然知悉購買黑油目的係供製造甲基安非命所
        用，而被告李東儒既早已知悉莊偉傑在上址製造甲基安
        非他命一情，猶聽從其指示購買製造毒品之原料、用品
        ，渠主觀上當有基於幫助被告莊偉傑製造毒品之幫助犯
        意至明。
      (2)至於，被告李東儒聽從楊博丞及莊偉傑之指示，幫助購
        買製毒所需物品、原料，其並未參與看顧烘碗機內之甲
        基安非他命、看顧加熱中之球型燒瓶防止爆炸、試用甲
        基安非他命或其他製造甲基安非他命製程之行為，業如
        前述，且由證人莊偉傑證稱: 「李東儒只是幫我買東西
        ，如原料甲醇、甲苯、碘，及其他改造用品，如漏斗、
        鐵條、木櫃、玻璃等…，李東儒來找顏新坊時，我有叫
        他去買過，但次數比較少」等語（原審卷一第31、114
        頁）；證人楊博丞亦證稱: 「我跟李東儒去買東西，買
        過漏斗、垃圾桶、煙、便當、飲料、鐵勺子、平底鍋」
        等語（偵卷第14頁），亦可證被告李東儒客觀上僅對製
        造甲基安非他命之行為提供助力；再其亦自承: 「我幫
        忙買過機油及橘色大型垃圾桶」（偵卷第13頁），是由
        主觀犯意而言，被告李東儒應係出於幫助之故意，而對
        被告莊偉傑製造甲基安非他命之行為提供助力，揆諸前
        揭最高法院判例意旨，被告李東儒以幫助之意思，對於
        正犯資以助力，而未參與實施犯罪之行為，應係幫助犯
        。
  綜上所述，本件事證明確，被告莊偉傑、顏新坊、楊博丞、陳
  祈安為製造第二級毒品甲基安非他命之共同正犯，被告李東儒
  為幫助被告莊偉傑製造甲基安非他命之幫助犯，均堪以認定。
三、論罪科刑：
（一）核被告莊偉傑、楊博丞、陳祈安、顏新坊所為，均係犯毒
      品危害防制條例第4 條第2 項之製造第二級毒品罪。被告
      莊偉傑、楊博丞、陳祈安、顏新坊4 人製造甲基安非他命
      後，進而持有之低度行為，各為其製造之高度行為所吸收
      ，均不另論罪。被告莊偉傑自98年10月25日進駐上址後，
      即先行試驗製造甲基安非他命流程，嗣於其他被告知悉後
      ，接續進行第二次製造甲基安非他命之舉，而達既遂程度
      ，為接續犯，應僅論以一製造甲基安非他命既遂罪。其先
      自感冒藥中提煉製造假麻黃素，另犯同條例第4 條第4 項
      之製造第四級毒品罪，惟其製造之第四級毒品係供製造甲
      基安非他命所用，自為製造甲基安非他命犯行之一部，為
      製造甲基安非他命犯行所吸收，不另論罪。至毒品危害防
      制條例第4 條第2 項雖於98年5 月20日修正公布，並已生
      效，該條規定將法定刑得併科罰金刑部分，自新臺幣700
      萬元提高為新臺幣1000萬元，惟本件犯罪終了時間既為98
      年12月23日，係於上開修正條文生效後，自應適用修正後
      毒品危害防制條例之規定，不生新舊法比較之問題，附此
      敘明。被告楊博丞、陳祈安、顏新坊於知悉被告莊偉傑製
      毒犯行後至為警查獲時止，雖基於幫助之意思，惟彼等分
      別為被告莊偉傑購買製毒用品、看顧製毒流程、傾倒製毒
      所生廢水及試用毒品等，實施上開構成要件行為，均應論
      以共同正犯。被告李東儒於知悉被告莊偉傑製毒犯行後至
      為警查獲時止，為被告莊偉傑購買製毒用品行為，既以幫
      助他人犯罪之意思，實施非製造甲基安非他命構成要件之
      行為，其就本案製造甲基安非他命犯行提供助力，應論以
      刑法第30條第1 項、毒品危害防制條例第4 條第2 項製造
      第二級毒品罪之幫助犯，並按正犯之刑減輕之。被告莊偉
      傑、顏新坊有如事實欄所載受有期徒刑執行完畢之事實，
      有臺灣高等法院被告前案紀錄表在卷可參，其受徒刑執行
      完畢，5 年以內故意再犯本件有期徒刑以上之罪，為累犯
      ，因無期徒刑依刑法第65條第1 項之規定，不得加重，爰
      僅就製造第二級毒品法定刑為7 年以上有期徒刑及罰金刑
      部分加重其刑。
（二）按毒品危害防制條例第17條第2 項規定：「犯第4 條至第
      8 條之罪於偵查及審判中均自白者，減輕其刑」。被告莊
      偉傑就上開製造第二級毒品犯行，於偵查及審判中均自白
      犯行，爰依毒品危害防制條例第17條第2 項之規定，就被
      告莊偉傑所犯製造第二級毒品犯行，減輕其刑。被告莊偉
      傑上開製造第二級毒品犯行，同時有累犯加重及自白減輕
      之事由，爰依法先加重後遞減輕之。
四、廢棄原判決之理由：
    原審據以論處被告5 人共同製造第二級毒品罪刑，固非無見
    。惟查：
（一）被告莊偉傑有如事實欄所載受有期徒刑執行完畢之事實，
      有臺灣高等法院被告前案紀錄表在卷可參，其受徒刑執行
      完畢，5 年以內故意再犯本件有期徒刑以上之罪，為累犯
      ，原判決就此漏未論及。
（二）按自白係被告就自己所為犯行為坦白承認之意，被告莊偉
      傑既已就自己之犯行於偵查及審理中均為自白，依毒品危
      害防制條例第17條第2 項規定，應予減刑，原審認為被告
      莊偉傑於偵、審中僅自白單獨製造甲基安非他命之犯行，
      未對其餘被告共同製造甲基安非他命既遂部分一同自白供
      認，自無從適用毒品危害防制條例第17條第2 項之減刑規
      定，其見解容有誤會。
（三）被告李東儒以幫助他人犯罪之意思，實施製造甲基安非他
      命過程以外之非構成要件行為，就本案製造甲基安非他命
      犯行提供助力，應論以刑法第30條第1 項之幫助犯，原審
      同認其為共同正犯，亦有未洽。
（四）原判決第8 頁第12行記載：「附表六至八所示之通訊監察
      譯文…」，惟查原判決並無附表八，且該判決附表五至七
      方為與本案有關之通訊監察譯文，是原判決此部分記載前
      後不符，同有未當。
  被告楊博丞、陳祈安、顏新坊上訴意旨，認渠等均不知被告莊
  偉傑有製造甲基安非他命犯行，且縱認渠等知悉此事，亦僅成
  立幫助犯云云，及被告李東儒否認犯罪部分，均無理由，惟被
  告莊偉傑上訴意旨，指摘原判決認定其無毒品危害防制條例第
  17條第2項 減刑規定之適用，及被告李東儒上訴意旨，認其至
  多僅係幫助性質部分，為有理由，且原判決尚有上述可議之處
  ，自屬無可維持，應由本院將原判決，予以撤銷改判。
五、爰審酌被告莊偉傑前因違反毒品危害防制條例共同製造第二
    級毒品案件，經原審以99年度重訴字第10號判決判處有期徒
    刑5 年6 月在案，並有竊盜、賭博、違反槍砲彈藥刀械管制
    條例、違反商業會計法等前科，被告顏新坊前有竊盜、傷害
    、偽造文書及妨害兵役等前科，被告楊博丞、陳祈安及李東
    儒則無前科，有臺灣高等法院被告前案紀錄表5 份可參，渠
    等正值青壯年，竟為圖被告莊偉傑私利，無視國家禁絕毒品
    之政策，製造或幫助製造甲基安非他命，嚴重危害社會秩序
    與國民健康，惟念及本案查扣之甲基安非命成品部分，純度
    雖高達96% 、93% ，然驗前淨重合計為10.44 公克、驗餘淨
    重10.27 公克，數量非鉅，且尚未流入市面販賣牟利，並考
    量被告莊偉傑犯後僅坦承自身犯行，猶迴護其他共同被告，
    被告楊博丞、陳祈安、顏新坊、李東儒均飾詞否認本件犯行
    ，難認已有悔悟之意，及本件犯罪係由被告莊偉傑主導，其
    餘被告參與犯罪情節較輕，暨參酌渠等犯罪之動機、目的、
    手段、所生危害及檢察官具體求處刑度等一切情狀，對被告
    莊偉傑量處如主文第二項所示之刑，對被告楊博丞、陳祈安
    ，各量處如主文第三項所示之刑、對被告顏新坊量處如主文
    第四項所示之刑、對被告李東儒量處如主文第五項所示之刑
    ，以資懲儆。
六、扣案物之沒收：
（一）按甲基安非他命為毒品危害防制條例第2 條第2 項第2 款
      所定之第二級毒品，被告莊偉傑先以感冒藥提煉假麻黃素
      ，再經隔油加熱程序而產生含有甲基安非他命成分之鹵水
      （液態甲基安非他命），最後經純化結晶步驟，將生成之
      結晶物脫水風乾，而得高純度之固態甲基安非他命。故就
      製造過程而言，製造甲基安非他命程序所產生之鹵水，已
      含有甲基安非他命之成分，即屬化學反應之製成品，應認
      已製造既遂。至純化結晶步驟，僅係去其雜質並使之固化
      為結晶體，以提高純度及方便施用；如謂須俟完成純化結
      晶步驟始為既遂，不但與甲基安非他命製造結果所呈現之
      化學反應狀態不合，抑且不足以遏阻毒品之擴散，達到刑
      罰之一般預防功能，當非毒品危害防制條例之立法本旨（
      最高法院94年度台上字第6196號、96年度台上字第1118號
      刑事判決要旨參照）。查本件如附表一編號12、13所示之
      白色晶體，經檢驗結果，均含有甲基安非他命成分，純度
      約為96% 及93% ，純度甚高，有上開刑警局鑑定書附卷可
      稽，且均為被告莊偉傑於本案製造完成所得，經其供明在
      卷（見警卷第9 頁、原審卷一第114 頁），顯見上開毒品
      已至純化結晶步驟而製造既遂當屬無疑，而如附表一編號
      1 至11所示之不明液體，經檢驗結果，亦均含有甲基安非
      他命成分，應屬含有甲基安非命之鹵水（液態甲基安非他
      命），亦屬既遂。從而，扣案如附表一編號1 至11所示液
      體及編號12、13所示之白色晶體，經鑑定均含有甲基安非
      命成分，業如上述，為違禁物，暨盛裝上開編號1 至11不
      明液體之容器、包裝編號12、13毒品之包裝袋各1 只，因
      其上沾有微量甲基安非他命無法析離，均應依毒品危害防
      制條例第18條第1 項前段規定，宣告沒收銷燬之；至鑑驗
      所耗損之毒品，既已滅失，則無庸宣告沒收銷燬。
（二）扣案如附表二編號1 至59所示之物（除編號16、17外），
      均為被告莊偉傑所有，為製造本案甲基安非他命所用之物
      ，業據其陳明在卷（見警卷第8 頁），扣案如附表二編號
      60至61所示之甲基安非他命吸食器，分屬被告莊偉傑、陳
      祈安所有，均為試用本件製得甲基安非他命成品所用之物
      ，亦據其等分別供承屬實（見警卷第11頁、原審卷一第31
      頁、警卷第41頁），及扣案如附表二編號62、65至68所示
      行動電話（各含門號SIM 卡1 枚），分屬被告陳祈安、莊
      偉傑、楊博丞、顏新坊所有，亦經渠等陳明在卷（見原審
      卷一第115 、159 、161 頁、警卷第45頁），並有卷附通
      訊監察譯文可佐，為渠等聯繫本件製造毒品犯行所用之物
      ，均應依毒品危害防制條例第19條第1 項規定及共同正犯
      連帶負責原則，在各被告罪名項下宣告沒收。另被告顏新
      坊所有之門號0000000000號行動電話（含門號SIM 卡1 枚
      ），並未扣案，業經被告顏新坊供明在卷（見原審卷一第
      161 頁），惟該行動電話亦為供本件犯罪聯繫所用之物，
      有卷附之通訊監察譯文可查，復無證據證明業已滅失，亦
      應依毒品危害防制條例第19條第1 項規定及共同正犯連帶
      負責原則，在被告陳祈安、莊偉傑、楊博丞、顏新坊罪名
      項下予以沒收，如一部或全部不能沒收時，應連帶追徵其
      價額（最高法院99年度第5 次刑事庭會議決議第2 則參照
      ）。
（三）按依毒品危害防制條例第18條第1 項前段之規定，應予沒
      收銷燬之毒品，以經查獲之第一、二級毒品為限。又毒品
      依其成癮性、濫用性及對社會危害性，共分為四級，上開
      條例並就製造、運輸、販賣、意圖販賣而持有、以非法方
      法使人施用、引誘他人施用及轉讓不同等級之毒品等行為
      ，分別定其處罰。至施用或持有第三、四級毒品，因其可
      罰性較低，故未設處罰之規定，僅就施用及持有第一、二
      級毒品科以刑罰。然鑑於第三、四級毒品均係管制藥品，
      特於同條例第11條之1 明定無正當理由，不得擅自持有；
      第18條第1 項後段復規定查獲之第三、四級毒品，無正當
      理由而擅自持有者，沒入銷燬之。從而，依同條例第18條
      第1 項後段應沒入銷燬之毒品，專指查獲施用或持有之第
      三、四級毒品而言；倘係查獲製造、運輸、販賣、意圖販
      賣而持有、以非法方法使人施用、引誘他人施用或轉讓第
      三、四級毒品，既屬同條例相關法條明文規定處罰之犯罪
      行為，即非該條項應依行政程序沒入銷燬之範圍。又同條
      例第19條第1 項所定「供犯罪所用或因犯罪所得之物」，
      係指犯第4 條至第9 條、第12條、第13條或第14條第1 項
      、第2 項之罪所用或所得之物，不包括毒品本身在內，是
      尚不得援用此項規定為第三、四級毒品之沒收依據。再同
      條例對於查獲之製造、運輸、販賣、意圖販賣而持有、以
      非法方法使人施用、引誘他人施用及轉讓第三、四級毒品
      之沒收，並無特別規定，如其行為已構成犯罪，則該毒品
      即屬不受法律保護之違禁物，應回歸刑法之適用，依刑法
      第38條第1 項第1 款之規定沒收之，始為適法，有最高法
      院96年度台上字第727 號判決意旨可供參照。查扣案如附
      表二編號16、17之物品（即扣押物品編號目錄表編號7-1
      玻璃燒杯1 個、及其內之液體（即扣押物品編號目錄表編
      號7-5 ））為含有第四級毒品（即毒品先驅原料假麻黃
      ）成分，純度約1%，有上開刑警局鑑定書附卷可稽，且均
      為被告莊偉傑於本案製造過程所得，經其供明在卷（見警
      卷第9 頁、原審卷一第114 頁），此為被告製造而得之第
      四級毒品，且燒杯與該毒品無法析離，揆諸上揭最高法院
      判決意旨，均應依刑法第38條第1 項第1 款之規定沒收之
      。
（四）又按所謂幫助犯係指就他人之犯罪加以助力，使其易於實
      施之積極的或消極的行為而言。其犯罪態樣與實施犯罪之
      正犯有異，其所處罰者，乃其提供助力之行為本身，而非
      正犯實施犯罪之行為。因此幫助犯不適用責任共同之原則
      ，對正犯所有供犯罪所用或因犯罪所得之物，勿庸併為沒
      收之宣告（最高法院88年度台上字第6234號判決意旨參照
      ）。扣案如附表二編號63、64所示之行動電話（各含門號
      SIM 卡1 枚），屬被告李東儒所有，供其犯本件幫助製造
      甲基安非他命所用之物，經其陳明在卷（見原審卷一第16
      2 頁），爰於其所犯之罪項下，依毒品危害防制條例第19
      條第1 項規定予以沒收。
（五）至於扣案如附表三所示之物品，雖為被告顏新坊所有，惟
      與本件製造毒品犯行無關，且經鑑定結果無殺傷力，亦有
      刑警局99年2 月1 日刑鑑字第0990007178號鑑定書1 份附
      卷可稽（見原審卷一第136 至137 頁），非違禁物，爰均
      不予宣告沒收，附此敘明。
七、被告顏新坊經合法傳喚，無正當理由不到庭，爰不待其陳述
    ，逕行判決。
據上論斷，應依刑事訴訟法第369 條第1 項前段、第364 條、第
299 條第1 項前段、第371 條，毒品危害防制條例第4 條第2 項
、第17條第2 項、第18條第1 項前段、第19條第1 項，刑法第11
條、第28條、第30條第2 項、第47條第1 項、第38條第1 項第1
款，判決如主文。
本案經檢察官高碧霞到庭執行職務。
中    華    民    國  100     年    1     月    19    日
                  刑事第十一庭  審判長法  官  翁慶珍
                                      法  官  孫啟強
                                      法  官  石家禎
以上正本證明與原本無異。
如不服本判決應於收受本判決後10日內向本院提出上訴書狀，其
未敘述上訴理由者，並得於提起上訴後10日內向本院補提理由書
狀（均須按他造當事人之人數附繕本）「切勿逕送上級法院」。
中    華    民    國   100    年    1     月    19    日
                                      書記官  黃月瞳
附錄本案論罪科刑法條：
毒品危害防制條例第4 條第2 項
製造、運輸、販賣第二級毒品者，處無期徒刑或七年以上有期徒
刑，得併科新臺幣一千萬元以下罰金。
附表一：應依毒品危害防制條例第18條第1 項前段沒收銷燬之物
┌─┬───┬───────────┬──┬──────────────┐
│編│扣押物│    扣押物品名稱      │數量│內政部警政署刑事警察局檢驗結│
│號│品錄表│                      │    │果（見原審卷二第2至8頁）    │
│  │編號  │                      │    │                            │
├─┼───┼───────────┼──┼──────────────┤
│1 │9-1   │含不明液體之玻璃容器  │2桶 │編號9-1A：經檢視為黃色液體。│
│  │      │                      │    │檢出第二級毒品甲基安非他命成│
│  │      │                      │    │分。純度約2%。              │
│  │      │                      │    ├──────────────┤
│  │      │                      │    │編號9-1B：經檢視為透明液體。│
│  │      │                      │    │檢出微量第二級毒品甲基安非他│
│  │      │                      │    │命成分。                    │
├─┼───┼───────────┼──┼──────────────┤
│2 │13    │含不明液體之玻璃燒杯  │1個 │經檢視為棕色液體。檢出第二級│
│  │      │                      │    │毒品甲基安非他命成分。純度約│
│  │      │                      │    │1%。                        │
├─┼───┼───────────┼──┼──────────────┤
│3 │17-1  │含不明液體之玻璃燒杯  │2桶 │同下。                      │
├─┼───┼───────────┼──┼──────────────┤
│4 │17-4  │自扣押物品目錄表編號  │1桶 │經檢視為透明液體。檢出微量第│
│  │      │17-1取出之不明液體    │    │二級毒品甲基安非他命成分。  │
├─┼───┼───────────┼──┼──────────────┤
│5 │19-1  │冰箱冷凍室內含不明液體│1個 │經檢視為橘色液體。檢出第二級│
│  │      │之玻璃燒杯            │    │毒品甲基安非他命成分。純度約│
│  │      │                      │    │5%                          │
├─┼───┼───────────┼──┼──────────────┤
│6 │19-2  │含不明液體之燒杯      │1個 │同下。                      │
├─┼───┼───────────┼──┼──────────────┤
│7 │19-3  │含不明液體之燒杯      │1個 │同下。                      │
├─┼───┼───────────┼──┼──────────────┤
│8 │19-4  │自扣押物品目錄表編號  │1桶 │經檢視為黃色液體。檢出第二級│
│  │      │19-2、19-3取出之不明液│    │毒品甲基安非他命成分。純度約│
│  │      │體                    │    │28% 。                      │
├─┼───┼───────────┼──┼──────────────┤
│9 │26-3  │含不明液體之燒杯      │1個 │同下。                      │
├─┼───┼───────────┼──┼──────────────┤
│10│26-6  │自扣押物品目錄表編號  │1桶 │經檢視為黃色液體。檢出微量第│
│  │      │26-3取出之不明液體    │    │二級毒品甲基安非他命。      │
├─┼───┼───────────┼──┼──────────────┤
│11│29    │不明液體              │1桶 │編號29A ：經檢視為透明液體。│
│  │      │（扣押物品目錄表編號29│    │檢出微量第二級毒品甲基安非他│
│  │      │不明液體共2 桶，另一桶│    │命成分。                    │
│  │      │檢驗編號29B ，見附表二│    │                            │
│  │      │編號56）              │    │                            │
├─┼───┼───────────┼──┼──────────────┤
│12│38    │甲基安非他命（含包裝袋│1包 │經檢視為白色晶體。(1)驗前毛12│
│  │      │1只）                 │    │.38 公克。【包裝塑膠袋重2.19│
│  │      │                      │    │公克】，驗前淨重10.19公克。 │
│  │      │                      │    │(2)取0.13公克鑑定用罄，餘淨重│
│  │      │                      │    │10.06 公克。檢出第二級毒品甲│
│  │      │                      │    │基安非他命成分。純度約96% ，│
│  │      │                      │    │驗前純質淨重約9.78公克      │
│  │      │                      │    │。                          │
├─┼───┼───────────┼──┼──────────────┤
│13│41    │甲基安非他命（含包裝袋│1包 │經檢視為白色晶體。(1)驗前毛0.│
│  │      │1只）                 │    │45公克。【包裝塑膠袋重0.20公│
│  │      │                      │    │克】，驗前淨重0.25公克。    │
│  │      │                      │    │(2) 取0.04公克鑑定用罄，驗餘 │
│  │      │                      │    │重0.21公克。檢出第二級毒品甲│
│  │      │                      │    │基安非他命成分。純度約93% ，│
│  │      │                      │    │驗前純質淨重約0.23公克。    │
└─┴───┴───────────┴──┴──────────────┘
附表二：應依毒品危害防制條例第19條第1 項、刑法第38條第1
        項第1 款沒收之物。
┌─┬───┬───────────┬──┬──────────────┐
│編│扣押物│    扣押物品名稱      │數量│內政部警政署刑事警察局檢驗結│
│號│品錄表│                      │    │果（見本院卷二第2至8頁）    │
│  │編號  │                      │    │                            │
├─┼───┼───────────┼──┼──────────────┤
│1 │1     │紅磷                  │3罐 │紅色粉末。檢出Phosphorous （│
│  │      │                      │    │磷）成分。                  │
├─┼───┼───────────┼──┼──────────────┤
│2 │2     │固態碘                │5罐 │灰黑色固體。檢出Iodine（碘）│
│  │      │                      │    │成分。                      │
├─┼───┼───────────┼──┼──────────────┤
│3 │3     │分液漏斗              │2個 │                            │
├─┼───┼───────────┼──┼──────────────┤
│4 │3-5   │自扣押物品目錄表編號  │1桶 │                            │
│  │      │3-1 、3-2 取出之不明液│    │                            │
│  │      │體                    │    │                            │
├─┼───┼───────────┼──┼──────────────┤
│5 │3-3   │PH儀（含試劑）        │1組 │                            │
├─┼───┼───────────┼──┼──────────────┤
│6 │3-4   │滴管                  │1組 │                            │
├─┼───┼───────────┼──┼──────────────┤
│7 │4     │不明液體              │4桶 │編號4-1 ：經檢視為透明液體。│
│  │      │                      │    │未檢出第二級毒品甲基安非他命│
│  │      │                      │    │、第四級毒品假麻黃成分。  │
│  │      │                      │    ├──────────────┤
│  │      │                      │    │編號4-2 ：經檢視為黃色液體。│
│  │      │                      │    │檢出Acetone （丙酮）成分。未│
│  │      │                      │    │檢出第二級毒品甲基安非他命、│
│  │      │                      │    │第四級毒品假麻黃成分。    │
│  │      │                      │    ├──────────────┤
│  │      │                      │    │編號4-3 ：經檢視為透明液體，│
│  │      │                      │    │檢出Methanol（甲醇）成分。未│
│  │      │                      │    │檢出第二級毒品甲基安非他命、│
│  │      │                      │    │第四級毒品假麻黃成分。    │
│  │      │                      │    ├──────────────┤
│  │      │                      │    │編號4-4 ：經檢視為透明液體。│
│  │      │                      │    │檢出Toluene（甲苯）成分。未 │
│  │      │                      │    │檢出第二級毒品甲基安非他命、│
│  │      │                      │    │第四級毒品假麻黃成分。    │
├─┼───┼───────────┼──┼──────────────┤
│8 │5-1   │玻璃燒杯（含紅磷濾網）│2個 │                            │
├─┼───┼───────────┼──┼──────────────┤
│9 │5-2   │塑膠量杯              │3個 │                            │
├─┼───┼───────────┼──┼──────────────┤
│10│6     │含不明液體之玻璃燒杯  │2個 │同下。                      │
├─┼───┼───────────┼──┼──────────────┤
│11│6-1   │自扣押物品目錄表編號6 │1桶 │經檢視為橘色液體。檢出Xyline│
│  │      │取出之不明液體        │    │（二甲苯）成分。未檢出第二級│
│  │      │                      │    │毒品甲基安非他命、第四級毒品│
│  │      │                      │    │假麻黃成分。              │
├─┼───┼───────────┼──┼──────────────┤
│12│7-2   │含不明液體之塑膠量杯  │1個 │同下。                      │
├─┼───┼───────────┼──┼──────────────┤
│13│7-6   │自扣押物品目錄表編號  │1桶 │經檢視為透明液體【酸鹼值（PH│
│  │      │7-2 取出之不明液體    │    │）約14】。未檢出第二級毒品甲│
│  │      │                      │    │基安非他命、第四級毒品假麻黃│
│  │      │                      │    │成分。                    │
├─┼───┼───────────┼──┼──────────────┤
│14│7-3   │含大型吸管、杓子之水桶│1組 │                            │
├─┼───┼───────────┼──┼──────────────┤
│15│7-4   │含濾網、杓子之水桶    │1組 │                            │
├─┼───┼───────────┼──┼──────────────┤
│16│7-1   │含不明液體之玻璃燒杯  │1個 │同下。應依刑法第38條第1 項第│
│  │      │                      │    │1款沒收                     │
├─┼───┼───────────┼──┼──────────────┤
│17│7-5   │自扣押物品目錄表編號  │1桶 │經檢視為黃色液體。檢出第四級│
│  │      │7-1 取出之不明液體    │    │毒品：毒品先驅原料假麻黃成│
│  │      │                      │    │分。純度約1%。              │
│  │      │                      │    │應依刑法第38條第1 項第1款沒 │
│  │      │                      │    │收                          │
├─┼───┼───────────┼──┼──────────────┤
│18│8-1   │球型瓶（含冷凝管、冷卻│1組 │內有紅色、棕色殘渣。以有機溶│
│  │      │水管）                │    │劑（甲醇）洗滌，取其洗滌液鑑│
│  │      │                      │    │定，未檢出第二級毒品甲基安非│
│  │      │                      │    │他命、第四級毒品假麻黃成分│
│  │      │                      │    │。                          │
├─┼───┼───────────┼──┼──────────────┤
│19│8-2   │含鐵鍋及機油之加熱器  │1組 │鐵鍋內不明液體（疑似機油）鑑│
│  │      │                      │    │定如下。                    │
├─┼───┼───────────┼──┼──────────────┤
│20│8-3   │自扣押物品目錄表編號  │1桶 │經檢視為黃色黏稠液體。未檢出│
│  │      │8-2 鐵鍋內取出之不明液│    │第二級毒品甲基安非他命、第四│
│  │      │體                    │    │級毒品假麻黃成分。        │
├─┼───┼───────────┼──┼──────────────┤
│21│9     │含架子之分液漏斗      │1組 │                            │
├─┼───┼───────────┼──┼──────────────┤
│22│10-1  │含不明液體之玻璃容器  │2桶 │編號10-1A ：經檢視為淡黃色黏│
│  │      │                      │（起│稠液體【酸鹼值（PH）約14】。│
│  │      │                      │訴書│未檢出第二級毒品甲基安非他命│
│  │      │                      │誤載│、第四級毒品假麻黃成分。  │
│  │      │                      │為1 ├──────────────┤
│  │      │                      │桶）│編號10-1B：經檢視為淡黃色黏 │
│  │      │                      │    │稠液體【酸鹼值（PH）約14】。│
│  │      │                      │    │未檢出第二級毒品甲基安非他命│
│  │      │                      │    │、第四級毒品假麻黃成分。  │
├─┼───┼───────────┼──┼──────────────┤
│23│10-2  │含不明液滴之玻璃容器  │1桶 │無法抽樣送驗。              │
│  │      │（起訴書誤載為含不明液│    │                            │
│  │      │體）                  │    │                            │
├─┼───┼───────────┼──┼──────────────┤
│24│10-3  │塑膠量杯、鐵盤、鍋子及│1批 │                            │
│  │      │漏斗                  │    │                            │
├─┼───┼───────────┼──┼──────────────┤
│25│11    │片鹼                  │1袋 │經檢視為白色片狀晶體。【酸鹼│
│  │      │                      │    │值（PH）約14】。檢出Sodium  │
│  │      │                      │    │hydroxide （氫氧化納，俗稱片│
│  │      │                      │    │鹼）成分。                  │
├─┼───┼───────────┼──┼──────────────┤
│26│12-1  │含殘渣之玻璃燒杯      │2個 │                            │
├─┼───┼───────────┼──┼──────────────┤
│27│12-2  │含吸量球之錐型瓶      │1組 │                            │
├─┼───┼───────────┼──┼──────────────┤
│28│12-3  │電子秤                │1台 │                            │
├─┼───┼───────────┼──┼──────────────┤
│29│14-1  │含殘渣及杓子之水桶    │1組 │                            │
├─┼───┼───────────┼──┼──────────────┤
│30│14-2  │含殘渣之平底鍋        │2個 │                            │
├─┼───┼───────────┼──┼──────────────┤
│31│14-3  │機油、手套、軟管及五金│1批 │                            │
│  │      │工具                  │    │                            │
├─┼───┼───────────┼──┼──────────────┤
│32│15    │濾紙殘渣、機油空瓶、碘│1袋 │                            │
│  │      │空瓶及分液漏斗        │    │                            │
├─┼───┼───────────┼──┼──────────────┤
│33│16-1  │不明液體              │3桶 │編號16-1：空桶。未送驗。（見│
│  │      │                      │    │本院卷一第66頁）            │
│  │      │                      │    ├──────────────┤
│  │      │                      │    │編號16-1B 藍桶不明液體：經檢│
│  │      │                      │    │視為透明液體。檢出Xylene（二│
│  │      │                      │    │甲苯）成分。未檢出第二級毒品│
│  │      │                      │    │甲基安非他命、第四級毒品假麻│
│  │      │                      │    │黃成分。                  │
│  │      │                      │    ├──────────────┤
│  │      │                      │    │編號16-1C ：空桶，與16-1 同 │
│  │      │                      │    │，未送驗。（見本院卷一第68頁│
│  │      │                      │    │）                          │
├─┼───┼───────────┼──┼──────────────┤
│34│16-2  │電磁爐                │1台 │                            │
├─┼───┼───────────┼──┼──────────────┤
│35│16-3  │疑似水                │1桶 │經檢視為透明液體。未檢出第二│
│  │      │                      │    │級毒品甲基安非他命、第四級毒│
│  │      │                      │    │品假麻黃成分。            │
├─┼───┼───────────┼──┼──────────────┤
│36│17-2  │濾紙                  │1盒 │                            │
├─┼───┼───────────┼──┼──────────────┤
│37│17-3  │含不明液滴之塑膠桶    │1個 │無法採樣送驗。              │
│  │      │（起訴書誤載為不明液體│    │                            │
│  │      │）                    │    │                            │
├─┼───┼───────────┼──┼──────────────┤
│38│18-1  │鹽酸                  │2瓶 │                            │
├─┼───┼───────────┼──┼──────────────┤
│39│18-2  │不明液體              │1罐 │經檢視為橘色液體。未檢出第二│
│  │      │                      │    │級毒品甲基安非他命、第四級毒│
│  │      │                      │    │品假麻黃成分。            │
├─┼───┼───────────┼──┼──────────────┤
│40│20    │不明晶體              │3包 │編號20A：經檢視為白色粉末。 │
│  │      │                      │    │未檢出第二級毒品甲基安非他命│
│  │      │                      │    │、第四級毒品假麻黃成分。  │
│  │      │                      │    ├──────────────┤
│  │      │                      │    │編號20B：經檢視為黃色晶體。 │
│  │      │                      │    │未檢出第二級毒品甲基安非他命│
│  │      │                      │    │、第四級毒品假麻黃成分。  │
│  │      │                      │    ├──────────────┤
│  │      │                      │    │編號20C1：經檢視為白色晶體。│
│  │      │                      │    │未檢出第二級毒品甲基安非他命│
│  │      │                      │    │、第四級毒品假麻黃成分。  │
│  │      │                      │    ├──────────────┤
│  │      │                      │    │編號20C2：經檢視為白色晶體。│
│  │      │                      │    │未檢出第二級毒品甲基安非他命│
│  │      │                      │    │、第四級毒品假麻黃成分。  │
├─┼───┼───────────┼──┼──────────────┤
│41│21    │含不明晶體之番刀及燒杯│1批 │經檢視為灰色粉末。未檢出第二│
│  │      │                      │    │級毒品甲基安非他命、第四級毒│
│  │      │                      │    │品假麻黃成分。            │
├─┼───┼───────────┼──┼──────────────┤
│42│22    │不明晶體殘渣          │1袋 │經檢視為白色晶體。未檢出第二│
│  │      │                      │    │級毒品甲基安非他命、第四級毒│
│  │      │                      │    │品假麻黃成分。            │
├─┼───┼───────────┼──┼──────────────┤
│43│23    │不明液體              │1桶 │同下。                      │
├─┼───┼───────────┼──┼──────────────┤
│44│23-1  │自扣押物品目錄表編號23│5桶 │編號23-1A ：經檢視為透明液體│
│  │      │取出之不明液體        │    │。未檢出第二級毒品甲基安非他│
│  │      │                      │    │命、第四級毒品假麻黃成分。│
│  │      │                      │    │（23-1A 至23-1E 為同一桶，見│
│  │      │                      │    │本院卷一第71頁）            │
├─┼───┼───────────┼──┼──────────────┤
│45│24    │不明液體              │1桶 │同下。                      │
├─┼───┼───────────┼──┼──────────────┤
│46│24-1  │自扣押物品目錄表編號24│2桶 │編號24-1A ：經檢視為透明液體│
│  │      │取出之不明液體        │    │。未檢出第二級毒品甲基安非他│
│  │      │                      │    │命、第四級毒品假麻黃成分。│
│  │      │                      │    │（24-1A 至24-1B 為同一桶，見│
│  │      │                      │    │本院卷一第71頁）            │
├─┼───┼───────────┼──┼──────────────┤
│47│25    │含不明晶體之鍋子      │1個 │同下。                      │
├─┼───┼───────────┼──┼──────────────┤
│48│25-1  │自扣押物品目錄表編號25│1包 │編號25-1：經檢視為白色粉末。│
│  │      │取出之不明晶體        │    │未檢出第二級毒品甲基安非他命│
│  │      │                      │    │、第四級毒品假麻黃成分。  │
├─┼───┼───────────┼──┼──────────────┤
│49│26    │含不明液體之燒杯      │1個 │同下。                      │
├─┼───┼───────────┼──┼──────────────┤
│50│26-4  │自扣押物品目錄表編號26│1桶 │編號26-4：經檢視為透明液體。│
│  │      │取出之不明液體        │    │未檢出第二級毒品甲基安非他命│
│  │      │                      │    │、第四級毒品假麻黃成分。  │
├─┼───┼───────────┼──┼──────────────┤
│51│26-1  │含不明晶體殘渣之鐵盤  │2個 │                            │
├─┼───┼───────────┼──┼──────────────┤
│52│26-2  │含不明液體之燒杯      │1個 │同下。                      │
├─┼───┼───────────┼──┼──────────────┤
│53│26-5  │自扣押物品目錄表編號  │1桶 │經檢視為透明液體。檢出      │
│  │      │26-2取出之不明液體    │    │Methanol（甲醇）成分。未檢出│
│  │      │                      │    │第二級毒品甲基安非他命、第四│
│  │      │                      │    │級毒品假麻黃成分。        │
├─┼───┼───────────┼──┼──────────────┤
│54│27    │加熱器                │1台 │                            │
├─┼───┼───────────┼──┼──────────────┤
│55│27-2  │不明晶體（含簿冊3本） │1批 │                            │
├─┼───┼───────────┼──┼──────────────┤
│56│27-3  │夾鏈袋                │1盒 │                            │
├─┼───┼───────────┼──┼──────────────┤
│57│28    │電動攪拌器及鐵盤      │1批 │                            │
├─┼───┼───────────┼──┼──────────────┤
│58│29    │不明液體              │1桶 │編號29B：經檢視為透明液體。 │
│  │      │（扣押物品目錄表編號29│    │檢出Xylene（二甲苯）成分。未│
│  │      │不明液體共2 桶，另一桶│    │檢出第二級毒品甲基安非他命、│
│  │      │檢驗編號29A ，見附表一│    │第四級毒品假麻黃成分。    │
│  │      │編號11）              │    │                            │
├─┼───┼───────────┼──┼──────────────┤
│59│39    │電子秤                │1台 │                            │
├─┼───┼───────────┼──┼──────────────┤
│60│27-1  │吸食器                │1組 │所有人莊偉傑                │      │
├─┼───┼───────────┼──┼──────────────┤
│61│40    │安非他命吸食器        │1支 │所有人陳祈安                │
├─┼───┼───────────┼──┼──────────────┤
│62│31    │手機（含門號0000000000│1支 │所有人陳祈安                │
│  │      │號SIM 卡1 枚、序號    │    │                            │
│  │      │00000000000000008號 ）│    │                            │
├─┼───┼───────────┼──┼──────────────┤
│63│32    │手機（含門號0000000000│1支 │所有人李東儒                │
│  │      │號SIM 卡1 枚、序號    │    │                            │
│  │      │00000000000000006號 ）│    │                            │
├─┼───┼───────────┼──┼──────────────┤
│64│33    │手機（含門號0000000000│1支 │所有人李東儒                │
│  │      │號SIM 卡1 枚、序號    │    │                            │
│  │      │00000000000000000號 ）│    │                            │
├─┼───┼───────────┼──┼──────────────┤
│65│34    │手機（含門號0000000000│1支 │所有人莊偉傑                │
│  │      │號SIM 卡1 枚、序號    │    │                            │
│  │      │000000000000000號）   │    │                            │
├─┼───┼───────────┼──┼──────────────┤
│66│35    │手機（含門號0000000000│1支 │所有人莊偉傑                │
│  │      │號SIM 卡1 枚、序號    │    │                            │
│  │      │000000000000000號 ）  │    │                            │
├─┼───┼───────────┼──┼──────────────┤
│67│36    │手機（含門號0000000000│1支 │所有人楊博丞                │
│  │      │號SIM 卡1 枚、序號    │    │                            │
│  │      │000000000000000號 ）  │    │                            │
├─┼───┼───────────┼──┼──────────────┤
│68│37    │手機（含門號0000000000│1支 │所有人顏新坊                │
│  │      │號SIM 卡1 枚、序號    │    │                            │
│  │      │000000000000000號 ）  │    │                            │
└─┴───┴───────────┴──┴──────────────┘
附表三：本案不予沒收之物：
┌─┬───┬───────────┬──┬───┬──────────────┐
│編│扣押物│    扣押物品名稱      │數量│所有人│內政部警政署刑事警察局鑑定結│
│號│品錄表│                      │    │      │果（見本院卷一第136 至137 頁│
│  │編號  │                      │    │      │）                          │
├─┼───┼───────────┼──┼───┼──────────────┤
│1 │30-1  │無彈頭子彈            │4顆 │顏新坊│經鑑定結果，認均非制式金屬彈│
│  │      │                      │    │      │殼，有內政部警政署刑事警察局│
│  │      │                      │    │      │99年2 月1 日刑鑑字第09900071│
│  │      │                      │    │      │78號鑑定書在卷可稽。        │
├─┼───┼───────────┼──┼───┼──────────────┤
│2 │30-2  │子彈                  │8顆 │顏新坊│經鑑定結果，認均非制式子彈，│
│  │      │                      │    │      │由金屬彈殼組合金屬彈頭而成，│
│  │      │                      │    │      │均不具底火、火藥，認不具殺傷│
│  │      │                      │    │      │力，有上開鑑定書在卷可稽。  │
├─┼───┼───────────┼──┼───┼──────────────┤
│3 │30-3  │子彈零件              │1批 │顏新坊│經鑑定結果，認非制式金屬彈殼│
│  │      │（實際上為無彈頭子彈1 │    │      │，有上開鑑定書在卷可稽。    │
│  │      │  顆）                │    │      │                            │
└─┴───┴───────────┴──┴───┴──────────────┘
附表四：莊偉傑使用之0000000000號（或借用女友毛依婷
        0000000000號）行動電話通訊監察譯文摘要。
┌─┬──────┬─────┬─────┬──────────────┬───┐
│編│   時間     │  發話人  │ 受話人   │     通話內容               │ 證據 │
│號│            │          │          │                            │ 出處 │
├─┼──────┼─────┼─────┼──────────────┼───┤
│1 │98年12月10日│莊偉傑    │楊博丞    │簡訊：                      │偵他字│
│  │下午5時43分 │0000000000│0000000000│當務之急原料進駐，請各員盡力│卷第82│
│  │46秒        │（使用女友│          │協助完成，時間十二月十二日前│頁（院│
│  │            │毛依婷之電│          │進駐完畢，以完成後續工程進度│卷一第│
│  │            │話）      │          │順利。                      │101 頁│
│  │            │          │          │                            │）    │
├─┼──────┼─────┼─────┼──────────────┼───┤
│2 │98年12月11日│莊偉傑    │陳祈安    │莊：喂。                    │院卷一│
│  │凌晨4時34分 │0000000000│0000000000│陳：你是要嚇死我喔。        │第102 │
│  │10秒        │（使用女友│          │莊：我烘碗機裡面的碗幫我收起│頁    │
│  │            │毛依婷之電│          │    來。                    │      │
│  │            │話）      │          │陳：收到。                  │      │
├─┼──────┼─────┼─────┼──────────────┼───┤
│3 │98年12月11日│莊偉傑    │楊博丞    │莊：你還在那邊？            │院卷一│
│  │晚上9 時49分│0000000000│0000000000│楊：對阿。                  │第78頁│
│  │15秒        │          │          │莊：等一下過來載我，        │      │
│  │            │          │          │    烘碗機裡面的碗有幫我收起│      │
│  │            │          │          │    來嗎？                  │      │
│  │            │          │          │楊：有阿。                  │      │
│  │            │          │          │莊：拿一些過來給我。        │      │
├─┼──────┼─────┼─────┼──────────────┼───┤
│4 │98年12月11日│莊偉傑    │女友毛依婷│簡訊：                      │院卷一│
│  │晚上10時36分│0000000000│0000000000│有人檢舉我們家有煙味。      │第78頁│
│  │22秒        │          │          │                            │      │
└─┴──────┴─────┴─────┴──────────────┴───┘
附表五：楊博丞使用之0000000000號行動電話通訊監察譯文摘要
┌─┬──────┬─────┬─────┬──────────────┬───┐
│編│   時間     │  發話人  │ 受話人   │    通話內容                │證據  │
│號│            │          │          │                            │出處  │
├─┼──────┼─────┼─────┼──────────────┼───┤
│1 │98年12月17日│楊博丞    │莊偉傑    │莊：你在哪裡？              │院卷一│
│  │下午3 時23分│0000000000│0000000000│楊：我在這裡，我錢沒有了，我│第81頁│
│  │18秒        │          │          │    先去跟朋友借了，他那個七│      │
│  │            │          │          │    天一期，借二萬實拿一萬八│      │
│  │            │          │          │    ，我叫他先扣一期起來，拿│      │
│  │            │          │          │    一萬六。                │      │
│  │            │          │          │莊：拿到沒？                │      │
│  │            │          │          │楊：要晚上七八點，他是找外務│      │
│  │            │          │          │    的。                    │      │
│  │            │          │          │莊：怎這樣？                │      │
│  │            │          │          │楊：不是他自己在放，公司的，│      │
│  │            │          │          │    我跟他說我們兩個都沒工作│      │
│  │            │          │          │    ，要找保人。            │      │
│  │            │          │          │莊：我早上氣得要死。        │      │
│  │            │          │          │楊：你有遇到嗎？            │      │
│  │            │          │          │莊：我過去再說，兩個身上都沒│      │
│  │            │          │          │    半毛錢。                │      │
│  │            │          │          │楊：我晚點拿到再過去。      │      │
│  │            │          │          │莊：我想想看，你說多少啊？  │      │
│  │            │          │          │楊：一萬六，我叫他先扣一期下│      │
│  │            │          │          │    來。                    │      │
│  │            │          │          │莊：不用啦。                │      │
│  │            │          │          │楊：我是怕來不及。          │      │
│  │            │          │          │莊：怎麼可能來不及，你自己算│      │
│  │            │          │          │    ，今天下，然後再一天，等│      │
│  │            │          │          │    於三、四天後就有了。    │      │
│  │            │          │          │楊：沒關係啦，我再跟他說好了│      │
│  │            │          │          │    。                      │      │
│  │            │          │          │莊：現在現有的要處理。然後他│      │
│  │            │          │          │    們身上要放些錢。        │      │
│  │            │          │          │楊：你要過來嗎？            │      │
│  │            │          │          │莊：我過去一下，我快中午才睡│      │
│  │            │          │          │    。大哭呆呢？            │      │
│  │            │          │          │楊：在房間？                │      │
│  │            │          │          │莊：球球有過去啊？          │      │
├─┼──────┼─────┼─────┼──────────────┼───┤
│2 │98年12月18日│顏新坊    │楊博丞    │顏：還在睡阿，機八球阿沒落ㄟ│院卷一│
│  │上午10時55分│0000000000│0000000000│    ，我剛剛進去看，還在裡面│第84頁│
│  │30秒        │          │          │    ，老大昨天不是說要過來怎│      │
│  │            │          │          │    沒來，打給他也沒接。    │      │
│  │            │          │          │楊：應該今天會過去吧，我要過│      │
│  │            │          │          │    去之前先去找他一下。    │      │
│  │            │          │          │顏：你還沒有要過來阿？      │      │
│  │            │          │          │楊：等一下啦，我等一下拿錢給│      │
│  │            │          │          │    你。                    │      │
├─┼──────┼─────┼─────┼──────────────┼───┤
│3 │98年12月21日│楊博丞    │李東儒    │楊：喂。                    │院卷一│
│  │晚上10時25分│0000000000│0000000000│李：嗯。                    │第90頁│
│  │07秒        │          │          │楊：買四罐黑油國光牌。      │      │
│  │            │          │          │李：我知。                  │      │
│  │            │          │          │楊：好。                    │      │
└─┴──────┴─────┴─────┴──────────────┴───┘
附表六：陳祈安使用之0000000000號行動電話通訊監察譯文摘要
┌─┬──────┬─────┬─────┬──────────────┬───┐
│編│  時間      │ 發話人   │ 受話人   │     通話內容               │證據  │
│號│            │          │          │                            │出處  │
├─┼──────┼─────┼─────┼──────────────┼───┤
│1 │98年12月21日│陳祈安    │顏新坊    │顏：喂。                    │院卷一│
│  │凌晨3 時40分│0000000000│0000000000│陳：老大要昏倒了。          │第98頁│
│  │31秒        │          │          │顏：按怎？                  │      │
│  │            │          │          │陳：現在幾點了？            │      │
│  │            │          │          │顏：恩，你跟他說我們剛第一個│      │
│  │            │          │          │    起來而已，現在要用第二個│      │
│  │            │          │          │    。                      │      │
│  │            │          │          │陳：阿，你們慘了。（拿給毛仔│      │
│  │            │          │          │    自己聽）。              │      │
│  │            │          │          │（換「毛仔」即莊偉傑接聽）。│      │
│  │            │          │          │莊：嗯，怎樣？              │      │
│  │            │          │          │顏：老大。                  │      │
│  │            │          │          │莊：嗯。                    │      │
│  │            │          │          │顏：我們第一個剛起來，要用第│      │
│  │            │          │          │    二個。                  │      │
│  │            │          │          │莊：第一個剛好嗎？          │      │
│  │            │          │          │顏：嗯。                    │      │
│  │            │          │          │莊：要用第二個？            │      │
│  │            │          │          │顏：剛要用第二個。          │      │
│  │            │          │          │莊：用好還要很久嗎？        │      │
│  │            │          │          │顏：還要一個小時，還要一、二│      │
│  │            │          │          │    個小時，阮第一個用一個多│      │
│  │            │          │          │    小時。                  │      │
│  │            │          │          │莊：有這麼久嗎？            │      │
│  │            │          │          │顏：嗯。                    │      │
│  │            │          │          │莊：好。                    │      │
└─┴──────┴─────┴─────┴──────────────┴───┘